# 关于股权转让

提问人：4029700 时间：2016-04-07 14:56:09
自然人a，b投资了A公司；a，b又去成立了B公司（假设持股比例和A公司一样）；a，b将持有的一部分A公司的股权转让给了B公司（a，b同比例转，此时A公司已经比刚开始投资时有了较大的增值），B公司变成了A公司的控股股东。 这种情况下能否能按 1 ： 1转，是否一定需要缴纳所得税。

回答人：chenyiwei
可查阅“国家税务总局关于发布《股权转让所得个人所得税管理办法（试行）》的公告”（国家税务总局公告[2014]67号）和当地税务机关发布的相关政策，并请咨询税务专业人士。